---
title: "男子網球勝率因子分析"
output: github_document
---

## 簡名浩、楊博翰分析議題背景
網球堪稱世界三大運動之一，也有紳士運動之稱，其起源於中世紀晚期的法國宮廷遊戲；而現代網球規則則是由19世紀一位英國少校所發明。
一場網球比賽大致由分、局及盤三要素組成，參與人數可以是2人或4人分為兩方，進行方式為雙方格網持拍相互將球回及過網，在允許球落地彈跳一次的前提下，首先令對方無法做出有效回擊球者便獲得
1分(point)，先得4分者得1局(game)，並且先得6局者得1盤(set)。現今ATP(國際男子職業網球協會)賽事為縮短比賽耗時，獲勝機制皆從五盤三勝改為三盤兩勝制。
在網球眾多賽事中，年度四大滿貫賽事是其中等級最高，也最被重視的比賽，其規模甚至超越四年一度的夏季奧林匹克運動會網球項目，即便是平常不接觸ATP賽事的觀眾都能因為大滿貫賽事而出現"一日球迷"的情況，它們分別為：澳洲網球公開賽、法國網球公開賽、溫布頓網球錦標賽以及美國網球公開賽，其中歷史最悠久，被視為網球最高榮譽賽事者為溫布頓網球錦標賽。即便溫布頓網球錦標賽在1877年即舉辦，但當時的大滿貫賽事不允許職業選手參賽，直到1968年始成為公開賽事，因此世人將此後的時期稱為"網球公開化年代"，也是今次我們主要分析的時期(1968~2017)。
在早期，大滿貫比賽皆效仿溫布頓在草地上舉行，隨後逐漸發展出自己的特色。現在按場地材質可將場地分為草地、紅土、硬地及室內地毯等。

## 分析動機
此次分析主要分析勝率與球員其他數據之間的關係。網球是屬於紳士的運動，不如其他主流球類運動如足球、橄欖球或籃球等需要肢體接觸，除了顯得有些野蠻之外，也時常能發生衝突爭議。網球的競爭中，雙方揖讓而升，網子隔開雙方不會有衝突的發生，純粹是力與智的較量，堪稱最高尚的運動之一，深得朕心，是以以此為題分析，一方面對於網球有一定的背景知識了解，另一方面分析起來也比較開心，不會只為滿足老師虛應故事。

## 使用資料
GitHub Jeffsackmann repository：tennis_atp：
  https://github.com/JeffSackmann/tennis_atp
使用資料：
1.公開化年代後歷年比賽資料：atp_matches_year.csv
2.歷年所有職業球員名單：atp_players.csv
3.公開化年代後球員排名波動：atp_rankings_decades.csv

載入使用資料們
```{r}
#這是R Code Chunk
library(readr)
atp_matches_1968 <- read_csv("D:/atp_datas/atp_matches_1968.csv")
atp_matches_1969 <- read_csv("D:/atp_datas/atp_matches_1969.csv")
atp_matches_1970 <- read_csv("D:/atp_datas/atp_matches_1970.csv")
atp_matches_1971 <- read_csv("D:/atp_datas/atp_matches_1971.csv")
atp_matches_1972 <- read_csv("D:/atp_datas/atp_matches_1972.csv")
atp_matches_1973 <- read_csv("D:/atp_datas/atp_matches_1973.csv")
atp_matches_1974 <- read_csv("D:/atp_datas/atp_matches_1974.csv")
atp_matches_1975 <- read_csv("D:/atp_datas/atp_matches_1975.csv")
atp_matches_1976 <- read_csv("D:/atp_datas/atp_matches_1976.csv")
atp_matches_1977 <- read_csv("D:/atp_datas/atp_matches_1977.csv")
atp_matches_1978 <- read_csv("D:/atp_datas/atp_matches_1978.csv")
atp_matches_1979 <- read_csv("D:/atp_datas/atp_matches_1979.csv")
atp_matches_1980 <- read_csv("D:/atp_datas/atp_matches_1980.csv")
atp_matches_1981 <- read_csv("D:/atp_datas/atp_matches_1981.csv")
atp_matches_1982 <- read_csv("D:/atp_datas/atp_matches_1982.csv")
atp_matches_1983 <- read_csv("D:/atp_datas/atp_matches_1983.csv")
atp_matches_1984 <- read_csv("D:/atp_datas/atp_matches_1984.csv")
atp_matches_1985 <- read_csv("D:/atp_datas/atp_matches_1985.csv")
atp_matches_1986 <- read_csv("D:/atp_datas/atp_matches_1986.csv")
atp_matches_1987 <- read_csv("D:/atp_datas/atp_matches_1987.csv")
atp_matches_1988 <- read_csv("D:/atp_datas/atp_matches_1988.csv")
atp_matches_1989 <- read_csv("D:/atp_datas/atp_matches_1989.csv")
atp_matches_1990 <- read_csv("D:/atp_datas/atp_matches_1990.csv")
atp_matches_1991 <- read_csv("D:/atp_datas/atp_matches_1991.csv")
atp_matches_1992 <- read_csv("D:/atp_datas/atp_matches_1992.csv")
atp_matches_1993 <- read_csv("D:/atp_datas/atp_matches_1993.csv")
atp_matches_1994 <- read_csv("D:/atp_datas/atp_matches_1994.csv")
atp_matches_1995 <- read_csv("D:/atp_datas/atp_matches_1995.csv")
atp_matches_1996 <- read_csv("D:/atp_datas/atp_matches_1996.csv")
atp_matches_1997 <- read_csv("D:/atp_datas/atp_matches_1997.csv")
atp_matches_1998 <- read_csv("D:/atp_datas/atp_matches_1998.csv")
atp_matches_1999 <- read_csv("D:/atp_datas/atp_matches_1999.csv")
atp_matches_2000 <- read_csv("D:/atp_datas/atp_matches_2000.csv")
atp_matches_2001 <- read_csv("D:/atp_datas/atp_matches_2001.csv")
atp_matches_2002 <- read_csv("D:/atp_datas/atp_matches_2002.csv")
atp_matches_2003 <- read_csv("D:/atp_datas/atp_matches_2003.csv")
atp_matches_2004 <- read_csv("D:/atp_datas/atp_matches_2004.csv")
atp_matches_2005 <- read_csv("D:/atp_datas/atp_matches_2005.csv")
atp_matches_2006 <- read_csv("D:/atp_datas/atp_matches_2006.csv")
atp_matches_2007 <- read_csv("D:/atp_datas/atp_matches_2007.csv")
atp_matches_2008 <- read_csv("D:/atp_datas/atp_matches_2008.csv")
atp_matches_2009 <- read_csv("D:/atp_datas/atp_matches_2009.csv")
atp_matches_2010 <- read_csv("D:/atp_datas/atp_matches_2010.csv")
atp_matches_2011 <- read_csv("D:/atp_datas/atp_matches_2011.csv")
atp_matches_2012 <- read_csv("D:/atp_datas/atp_matches_2012.csv")
atp_matches_2013 <- read_csv("D:/atp_datas/atp_matches_2013.csv")
atp_matches_2014 <- read_csv("D:/atp_datas/atp_matches_2014.csv")
atp_matches_2015 <- read_csv("D:/atp_datas/atp_matches_2015.csv")
atp_matches_2016 <- read_csv("D:/atp_datas/atp_matches_2016.csv")
atp_matches_2017 <- read_csv("D:/atp_datas/atp_matches_2017.csv")
atp_players <- read_csv("D:/atp_datas/atp_players.csv", 
    col_names = FALSE)
```

## 資料處理與清洗
將歷年比賽資料合成一個單一的矩陣
後在位包含欄位名稱的資料加上欄位名稱方便操作
其餘資料皆符合Tidy data要求因此不再處理
```{r}
#這是R Code Chunk
atp_matches <- rbind(atp_matches_1968, atp_matches_1969, atp_matches_1970, atp_matches_1971, atp_matches_1972, atp_matches_1973, atp_matches_1974, atp_matches_1975, atp_matches_1976, atp_matches_1977, atp_matches_1978, atp_matches_1979, atp_matches_1980, atp_matches_1981, atp_matches_1982, atp_matches_1983, atp_matches_1984, atp_matches_1985, atp_matches_1986, atp_matches_1987, atp_matches_1988, atp_matches_1989, atp_matches_1990, atp_matches_1991, atp_matches_1992, atp_matches_1993, atp_matches_1994, atp_matches_1995, atp_matches_1996, atp_matches_1997, atp_matches_1998, atp_matches_1999, atp_matches_2000, atp_matches_2001, atp_matches_2002, atp_matches_2003, atp_matches_2004, atp_matches_2005, atp_matches_2006, atp_matches_2007, atp_matches_2008, atp_matches_2009, atp_matches_2010, atp_matches_2011, atp_matches_2012, atp_matches_2013, atp_matches_2014, atp_matches_2015, atp_matches_2016, atp_matches_2017)

names(atp_players) <- c("player_id", "first_name", "last_name", "player_hand", "date_of_birth", "player_ioc")

atp_matches[is.na(atp_matches$winner_age), "winner_age"] <- 0
atp_matches$age_range <- 0
for(n in 1:nrow(atp_matches)) {
  if(atp_matches$winner_age[n] >= 36) {
    atp_matches$age_range[n] <- "36 ~ "
  } else if(atp_matches$winner_age[n] >= 31) {
    atp_matches$age_range[n] <- "31 ~ 35" 
  } else if(atp_matches$winner_age[n] >= 26) {
    atp_matches$age_range[n] <- "26 ~ 30" 
  } else if(atp_matches$winner_age[n] >= 21) {
    atp_matches$age_range[n] <- "21 ~ 25" 
  } else if(atp_matches$winner_age[n] < 21 && atp_matches$winner_age[n] != 0) {
    atp_matches$age_range[n] <- "~ 20" 
  } else {
    atp_matches$age_range[n] <- "N/A" 
  }
}

atp_matches$w_bpSaved <- as.numeric(atp_matches$w_bpSaved)
atp_matches$w_svpt <- as.numeric(atp_matches$w_svpt)
atp_matches$w_bpFaced <- as.numeric(atp_matches$w_bpFaced)
```

## 探索式資料分析
```{r}
#這是R Code Chunk
#install.packages("data.table")
#首先用ageAnalysis呈現各等級賽事奪冠年齡分析，由表可知平均奪冠年齡、最老冠軍及最年輕冠軍和冠軍們年齡標準差，如下；
library(data.table)
ageAnalysis <- data.table(atp_matches)
ageAnalysis <- ageAnalysis[round=="F"&!is.na(winner_age), .(Mean = mean(winner_age), Max = max(winner_age), Min = min(winner_age), SD = sd(winner_age)), by = tourney_level]
ageAnalysis

#用列連表呈現國家和持拍手的關係，共分為雙手皆可持拍、右手持拍、左手持拍及未知，可看出一國持拍手組成比例；
mtTable <- table(atp_players$player_ioc, atp_players$player_hand)
prop.table(mtTable, margin = 1)

#觀察一下相關性，下段呈現發出Ace球數量與球員身高的關係，有著正向的關係；
cor(as.numeric(atp_matches[!is.na(atp_matches$w_ace)&!is.na(atp_matches$winner_ht),"w_ace"][[1]]), atp_matches[!is.na(atp_matches$w_ace)&!is.na(atp_matches$winner_ht), "winner_ht"])
cor(as.numeric(atp_matches[!is.na(atp_matches$l_ace)&!is.na(atp_matches$loser_ht),"l_ace"][[1]]), atp_matches[!is.na(atp_matches$l_ace)&!is.na(atp_matches$loser_ht), "loser_ht"])

#下段呈現發出Ace球數量與發出雙發失誤數量的關係，也有著正向的關係；
cor(as.numeric(atp_matches[!is.na(atp_matches$w_ace)&!is.na(atp_matches$w_df),"w_ace"][[1]]), as.numeric(atp_matches[!is.na(atp_matches$w_ace)&!is.na(atp_matches$w_df), "w_df"][[1]]))
cor(as.numeric(atp_matches[!is.na(atp_matches$l_ace)&!is.na(atp_matches$l_df),"l_ace"][[1]]), as.numeric(atp_matches[!is.na(atp_matches$l_ace)&!is.na(atp_matches$l_df), "l_df"][[1]]))
```

# 期末專題
#分析議題假設:左右球員實力的可能因子：
#球員國籍:假設每個國家網球盛行度與訓練資源的差異影響球員實力球員身高
#球員年齡:眾所周知運動員生涯短暫，總是年輕人的專利，但這項定律適用在網球界嗎?
#Ace球數量、救破發點數:網球比賽始於發球，終於發球，發球重要性足以影響比賽勝負。就現有資料來看，分析一下球員發球情形，與發球相關數據便有Ace、破發點的面對與救援等等，以此些數據為主要呈現對象
```{r}
#慣用手在網壇中的比例，大致可分為慣用左手、慣用右手、未知及左右開弓，來看看不同的慣用手贏球的機率，結果顯示左手贏球機率是大於右手的
library(data.table)
winner_handAnalysis <- data.table(atp_matches)
winner_handAnalysis <- winner_handAnalysis[, .(Win = .N), by = winner_hand]
colnames(winner_handAnalysis)[1] <- "hand"
winner_handAnalysis

handAnalysis <- data.table(atp_matches)
loser_handAnalysis <- handAnalysis[, .(Lose = .N), by = loser_hand]
colnames(loser_handAnalysis)[1] <- "hand"
loser_handAnalysis

handAnalysis <- merge(winner_handAnalysis, loser_handAnalysis, by = "hand")
handAnalysis$Total <- handAnalysis$Win + handAnalysis$Lose
handAnalysis$Proportion <- handAnalysis$Win / handAnalysis$Total

library(ggplot2)
#轉為因子變項
handAnalysis$hand <- as.factor(handAnalysis$hand) 
#stat = "identity" 直接畫數字
ggplot() + geom_bar(data = handAnalysis,
                  aes(x = hand ,y = Proportion),
                  stat = "identity")

#接著就年齡及獲勝關係作分析，新增年齡區段欄位(16萬筆資料跑起來挺累人的)
atp_matches[is.na(atp_matches$winner_age), "winner_age"] <- 0
atp_matches$age_range <- 0
for(n in 1:nrow(atp_matches)) {
  if(atp_matches$winner_age[n] >= 36) {
    atp_matches$age_range[n] <- "36 ~ "
  } else if(atp_matches$winner_age[n] >= 31) {
    atp_matches$age_range[n] <- "31 ~ 35" 
  } else if(atp_matches$winner_age[n] >= 26) {
    atp_matches$age_range[n] <- "26 ~ 30" 
  } else if(atp_matches$winner_age[n] >= 21) {
    atp_matches$age_range[n] <- "21 ~ 25" 
  } else if(atp_matches$winner_age[n] < 21 && atp_matches$winner_age[n] != 0) {
    atp_matches$age_range[n] <- "~ 20" 
  } else {
    atp_matches$age_range[n] <- "N/A" 
  }
}

#對各年齡區段計算其勝率長條圖，運動員的年輕必勝定律似乎也適用於網球界，除了初出茅廬20歲以下的球員經驗不足之外，可以清楚看見年齡左右勝負的顯著性
library(data.table)
ageAnalysis <- data.table(atp_matches)
ageAnalysis <- ageAnalysis[, .(Win = .N), by = age_range]
colnames(ageAnalysis)[1] <- "AgeRange"
ageAnalysis

library(ggplot2)
#轉為因子變項
ageAnalysis$AgeRange <- as.factor(ageAnalysis$AgeRange) 
#stat = "identity" 直接畫數字
ggplot() + geom_bar(data = ageAnalysis,
                  aes(x = AgeRange ,y = Win),
                  stat = "identity")

#場地類型與 w_bpFaced(面對破發球點數)、w_bpSaved(救破發球點數) 的散布圖，紅土面對破發球點有多於其他場地的趨勢
#遺漏值處理、型態轉換
atp_matches_temp <- atp_matches[, c("surface", "w_bpFaced", "w_bpSaved")]
atp_matches_temp <- atp_matches_temp[complete.cases(atp_matches_temp), ]
atp_matches_temp$w_bpFaced <- as.numeric(atp_matches_temp$w_bpFaced)
atp_matches_temp$w_bpSaved <- as.numeric(atp_matches_temp$w_bpSaved)

library(ggplot2)
qplot(w_bpFaced, w_bpSaved, 
      data = atp_matches_temp,
      facets = . ~ surface)

#箱形圖呈現各不同場地下面對的破發球點數量，可以看出紅土將面對較多的破發球點，也意味著紅土球場的發球優勢略低於其他球場
ggplot(atp_matches, 
       aes(x = surface, 
           y = w_bpFaced)) + 
    geom_boxplot()

#長條圖呈現不同場地下Ace球發出的數量，可以看到草地球場與紅土球場明顯的差異
library(dplyr)
library(ggplot2)
atp_matches$surface<-as.factor(atp_matches$surface)
ace.mean<-atp_matches%>%filter(!is.na(surface))%>%
group_by(surface)%>%summarise(aceMean=mean(as.numeric(w_ace), na.rm = T))
ggplot()+geom_bar(data=ace.mean,
                  aes(x=surface,y=aceMean),
                  stat = "identity",
                  fill="darkgreen",
                  color="orange")

#為分析不同國家贏球狀況繪圖，以下程式碼計算國家勝率
library(data.table)
winner_iocAnalysis <- data.table(atp_matches)
winner_iocAnalysis <- winner_iocAnalysis[, .(Win = .N), by = winner_ioc]
colnames(winner_iocAnalysis)[1] <- "ioc"
winner_iocAnalysis

iocAnalysis <- data.table(atp_matches)
loser_iocAnalysis <- iocAnalysis[, .(Lose = .N), by = loser_ioc]
colnames(loser_iocAnalysis)[1] <- "ioc"
loser_iocAnalysis

iocAnalysis <- merge(winner_iocAnalysis, loser_iocAnalysis, by = "ioc")
iocAnalysis$Total <- iocAnalysis$Win + iocAnalysis$Lose

iocAnalysis$Proportion <- iocAnalysis$Win / iocAnalysis$Total

#TreeMap面積為國家球員參加的場次，顏色則為一國家贏球的勝率，可以看出各國網球員出賽的場次，延伸推估一國家網球的盛行度，美國參加場次最多，但勝率不及瑞士與塞爾維亞，推估是後兩者球員數量相對稀少，但卻有著傳奇等級球員維持全國勝率
library(treemap)
treemap(iocAnalysis,
       index="ioc", #分組依據
       vSize="Total", #區塊大小
       vColor="Proportion", #顏色深淺
       type="value")
```
#看了這些圖表後，能更加瞭解網球數據背後的意義，當然除了年齡和機基礎發球數據之外，能影響球員臨場發揮的因子遠多於此，R語言幫助我們視覺化這些數字，讓童叟皆能輕易沉浸網球美妙的魔力之中。